【裁判字號】    97,易,1527
【裁判日期】    970813
【裁判案由】    竊盜
【裁判全文】
臺灣板橋地方法院刑事判決              97年度易字第1527號
聲  請  人  臺灣板橋地方法院檢察署檢察官
被      告  甲○○
上列被告因竊盜案件，經檢察官聲請簡易判決處刑（九十七年度
偵字第九０四號），經本院認為不宜以簡易判決處刑，改依通常
程序，並判決如下：
    主    文
甲○○竊盜，處拘役伍拾日，如易科罰金，以新臺幣壹仟元折算
壹日。
    犯罪事實
一、甲○○意圖為自己不法之所有，於民國九十六年十二月二十
    一日十二時十分至十三時二十分間之某時，在臺北縣蘆洲市
    ○○路十八號億瑪實業有限公司所經營之「艾瑪特服飾店」
    內，徒手竊取該店所有之黑色Ｔ恤一件（價值新臺幣二百九
    十元），置於其所攜帶之手提袋內得手後逃逸，經該店店長
    乙○○查覺有異，追出店外經甲○○同意檢查其所提之手提
    袋，始知上情並報警處理，並扣得億瑪實業有限公司所有之
    黑色Ｔ恤一件。
二、案經億瑪實業有限公司訴由臺北縣政府警察局蘆洲分局報告
    臺灣板橋地方法院檢察署檢察官偵查並聲請簡易判決處刑。
    理    由
一、訊據被告甲○○對於有於上揭時地至告訴人公司所經營之「
    艾瑪特服飾店」內參觀，後來自其所攜帶之手提袋內，並有
    查獲告訴人公司有在出售之黑色Ｔ恤一件一事固予承認，惟
    矢口否認有何竊盜犯行，辯稱該件黑色Ｔ恤係其先前所購買
    ，本來要拿去換貨，但後來沒有換云云。經查，本件被告確
    有前揭犯罪事實欄所載竊盜之犯罪事實一情，業據證人即當
    時在場之「艾瑪特服飾店」店長乙○○於本院審理中證述明
    確（見本院九十七年七月三十日審判筆錄第三頁至第五頁）
    ，並有贓物認領保管單一紙在卷可稽（見偵卷第二十二頁）
    ，此情已足認定。被告雖辯稱該件黑色Ｔ恤係其先前所購買
    ，本來要拿去換貨，但後來沒有換云云，然證人乙○○於本
    院審理中已證稱若是該店所出售之衣服，均會在衣服吊牌上
    蓋章，但本件扣案之黑色Ｔ恤並沒有在衣服吊牌上有蓋章之
    情形等語（見本院前揭審判筆錄第四頁），經比照當時自被
    告手提袋內所取出之黑色Ｔ恤並無在衣服吊牌上有蓋章之情
    形，而該店所出售之衣服，確在衣服吊牌上有蓋章之情形，
    此有照片四幀在卷可資佐證（見偵卷第二十八頁至第二十九
    頁），足證被告所辯該件黑色Ｔ恤係其先前所購買云云，並
    不足採。從而本件事證明確，被告犯行已堪認定。
二、核被告所為，係犯刑法第三百二十條第一項之普通竊盜罪。
    爰審酌被告所竊得財物之價值、犯罪後之態度及其他一切情
    狀，量處如主文所示之刑，並諭知易科罰金之折算標準，以
    資懲儆。
據上論斷，應依刑事訴訟法第四百五十二條、第二百九十九條第
一項前段，刑法第三百二十條第一項、第四十一條第一項前段，
刑法施行法第一條之一，判決如主文。
本案經檢察官張誌洋到庭執行職務。
中    華    民    國    97    年     8    月    13    日
                  刑事第四庭法  官  吳冠霆
上列正本證明與原本無異。
如不服本判決，應於判決送達後十日內敘明上訴理由，向本院提
出上訴狀（應附繕本），上訴於臺灣高等法院。
                            書記官  黃炎煌
中    華    民    國    97    年    8     月    13    日
附錄法條：刑法第三百二十條
中華民國刑法第320條
（普通竊盜罪、竊佔罪）
意圖為自己或第三人不法之所有，而竊取他人之動產者，為竊盜
罪，處 5 年以下有期徒刑、拘役或 5 百元以下罰金。
意圖為自己或第三人不法之利益，而竊佔他人之不動產者，依前
項之規定處斷。
前二項之未遂犯罰之。


司法院資訊處製作；財團法人民間司法改革基金會備份。
